【裁判字號】    95,易,287
【裁判日期】    950630
【裁判案由】    竊盜
【裁判全文】
臺灣板橋地方法院刑事判決               95年度易字第287號
公  訴  人  臺灣板橋地方法院檢察署檢察官
被      告  甲○○
                   （另案在臺灣臺北監獄臺北分監執行中）
上列被告因竊盜案件，經檢察官提起公訴（九十五年度偵字第六
號），被告於本院準備程序中就被訴之事實為有罪之陳述，經本
院合議庭裁定由受命法官獨任進行簡式審判程序審理，判決如下
：
    主  文
甲○○攜帶兇器竊盜，累犯，處有期徒刑拾月。
扣案拔釘器壹支及黑色手提袋壹個均沒收之。
    事實
一、甲○○前因違反毒品危害防制條例之施用第一、二級毒品案
    件，經本院以九十一年度訴字第七六六號判決分別判處有期
    徒刑八月、五月，應執行有期徒刑十一月，於民國九十一年
    八月二十六日判決確定，並於九十三年四月四日縮刑期滿執
    行完畢。詎其猶不知悛悔警惕，為竊取他人財物以換取毒品
    施用，竟意圖為自己不法之所有，於九十四年十二月十三日
    上午九時八分許，持其所有客觀上足對人之生命、身體、安
    全構成威脅，具有危險性，可供兇器使用之拔釘器一支，及
    自備黑色手提袋一個，騎乘車牌號碼ＬＫＹ─九八三號重型
    機車，至臺北縣新莊市○○路新生巷七弄十號二樓丙○○住
    宅，以上開拔釘器撬開丙○○住宅之鐵門後，侵入住宅內竊
    取丙○○所有之電腦主機、電腦螢幕各一臺（毀損及無故侵
    入住居部分均未據告訴），將之置入自備之黑色手提袋後逃
    離現場，旋於同日上午十一時許，前往臺北縣新莊市○○○
    路「京世界加油站」附近，將所竊得之電腦主機及螢幕交予
    真實姓名年籍不詳綽號「沒牙」之男子，換取第一級毒品海
    洛因一包（毛重零點三三公克）供己施用。嗣經警根據現場
    監視器攝得之畫面循線追查，於同日下午二時三十分許，在
    臺北縣新莊市○○路一二五巷二十二號前查獲甲○○，並扣
    得被告所有供竊盜犯罪所用之上開拔釘器一支、黑色手提袋
    一個及其換得之海洛因一包（毛重零點三三公克）。
二、案經丙○○訴由臺北縣政府警察局新莊分局報告臺灣板橋地
    方法院檢察署檢察官偵查起訴，經甲○○於本院準備程序中
    就被訴之事實為有罪之陳述，本院合議庭裁定由受命法官獨
    任進行簡式審判程序審理。
    理  由
壹、程序方面
    刑事訴訟法第二百七十三條之一第一項規定除被告所犯為死
    刑、無期徒刑、最輕本刑為三年以上有期徒刑之罪、或高等
    法院管轄第一審案件者外，於審判期日前之程序進行中，被
    告先就被訴事實為有罪之陳述時，審判長得告知被告簡式審
    判程序之旨，並聽取當事人、代理人、辯護人及輔佐人之意
    見後，裁定進行簡式審判程序。查本案被告甲○○被訴竊盜
    案件，非前開不得進行簡式審判程序之案件，經被告於本院
    審理時就被訴之事實為有罪之陳述，且經本院告知被告簡式
    審判程序之旨，聽取被告及檢察官之意見後，爰依刑事訴訟
    法第二百七十三條之一第一項規定裁定改依簡式審判程序審
    判之，先予敘明。
貳、實體方面
一、犯罪事實之認定：
  (一)上揭事實，業據被告甲○○於本院準備程序及審理時均坦承
    不諱，核與告訴人即被害人丙○○於警詢時指訴之情節相符
    （見偵查卷第九頁以下），並有車牌號碼ＬＫＹ─九八三號
    重型機車之車籍資料作業查詢資料一紙、監視錄影帶翻拍照
    片二幀、被告經警查獲之現場照片八幀、臺北縣政府警察局
    新莊分局查獲涉嫌毒品危害防制條例初步鑑驗報告單一紙在
    卷可憑（見偵查卷第十九頁以下），及拔釘器一支、黑色手
    提袋一個、海洛因一包（毛重零點三三公克）扣案可資佐證
    。
  (二)是由上開補強證據，足資擔保被告於本院準備程序及審理中
    所為前開任意性自白具有相當程度之真實性，而得使本院確
    信被告前述自白與事實相符，足證被告確有上揭犯行。
二、論罪科刑之法律適用：
  (一)按刑法第三百二十一條第一項第三款之攜帶兇器竊盜罪，係
    以行為人攜帶兇器竊盜為其加重條件，此所謂兇器，其種類
    並無限制，凡客觀上足對人之生命、身體、安全構成威脅，
    具有危險性之兇器均屬之，且祇須行竊時攜帶此種具有危險
    性之兇器為已足，並不以攜帶之初有行兇之意圖為必要（最
    高法院七十九年度臺上字第五二五三號判例意旨可資參照）
    。
  (二)查本案被告於上揭時、地，以自有之拔釘器一支撬開告訴人
    住宅之鐵門後，侵入住宅內竊得告訴人所有之電腦主機、電
    腦螢幕各一臺，而拔釘器係以金屬製成，如用以施暴、脅迫
    、抵抗，依一般社會觀念，已足使人之生命、身體、安全受
    有危害，自堪認為兇器。是核被告所為，係犯刑法第三百二
    十一條第一項第三款攜帶兇器竊盜罪。被告有如事實欄所示
    之犯罪科刑及有期徒刑執行完畢之事實，此有臺灣高等法院
    被告前案紀錄表在卷可參，其受有期徒刑之執行完畢，五年
    以內再犯有期徒刑以上之罪，為累犯，應依刑法第四十七條
    規定加重其刑。爰審酌被告有前述犯罪紀錄，素行非佳，於
    執行完畢後，竟未悛悔改過，為竊取他人財物換取毒品施用
    ，而持足供兇器使用具有危險性之拔釘器侵入他人住宅行竊
    ，危害社會秩序情節非輕，並兼衡其所竊得財物之價值與告
    訴人之損害，及其犯罪後坦承犯行之態度等一切情狀，量處
    如主文所示之刑，以示懲儆。
  (三)末查，扣案拔釘器一支及黑色手提袋一個，係被告所有供上
    開犯罪所用之物，業如前述，爰依刑法第三十八條第一項第
    二款規定宣告均沒收之。
據上論斷，應依刑事訴訟法第二百七十三條之一第一項、第二百
九十九條第一項前段，刑法第三百二十一條第一項第三款、第四
十七條、第三十八條第一項第二款，判決如主文。
本案經檢察官乙○○到庭執行職務。
中  華  民  國    九十五    年    六    月    三十    日
                  刑事第九庭  法  官  張筱琪
以上正本證明與原本無異
如不服本判決應於送達後十日內向本院提出上訴狀
                              書記官  廖舜宜
中  華  民  國    九十五    年    六    月    三十    日
附錄本案論罪科刑法條全文：
中華民國刑法第三百二十一條
犯竊盜罪而有左列情形之一者，處六月以上、五年以下有期徒刑
：
一  於夜間侵入住宅或有人居住之建築物、船艦或隱匿其內而犯
     之者。
二  毀越門扇、牆垣或其他安全設備而犯之者。
三  攜帶兇器而犯之者。
四  結夥三人以上而犯之者。
五  乘火災、水災或其他災害之際而犯之者。
六  在車站或埠頭而犯之者。
前項之未遂犯罰之。


司法院資訊處製作；財團法人民間司法改革基金會備份。
